【裁判字號】    95,抗,963
【裁判日期】    951128
【裁判案由】    聲請撤銷緩刑
【裁判全文】
臺灣高等法院刑事裁定                   95年度抗字第963號
抗  告  人  臺灣士林地方法院檢察署檢察官
受  刑  人  甲○○
上列抗告人因聲請撤銷緩刑案件，不服臺灣士林地方法院中華民
國95年9月14日裁定（95年度撤緩字第28號），提起抗告，本院
裁定如下：
    主  文
抗告駁回。
    理  由
一、抗告意旨略以：受刑人甲○○前犯竊盜罪，經台灣士林地方
    法院以94年度簡字第247號判處有期徒刑3月，緩刑2年，於
    民國94年9月2日確定，緩刑期間至96年9月1日止，因受刑人
    於緩刑期間內，再犯施用第二級毒品罪，經同院以94年度簡
    字第245號判決處以有期徒刑3月，於94年10月7日確定，則
    本署依法聲請撤銷緩刑並無不合。原裁定認後案判決確定已
    逾6月，予以駁回，揆諸刑法第76條規定，容有未洽云云。
二、惟查刑法已於94年1月7日修正，95年7月1日施行。且刑法施
    行法第6條之1明定：於94年1月7日刑法修正施行前，受緩刑
    之宣告，94年1月7日修正刑法施行後，仍在緩刑期內者，適
    用94年1月7日修正施行之刑法第75條、第75條之1及第76條
    規定。而修正後刑法第75條第2項及第75條之1第2項，均規
    定凡受緩刑之宣告，而有第75條第1項或第75條之1第1項規
    定情形之一，必需撤銷緩刑宣告或得撤銷其緩刑宣告者，其
    撤銷之聲請，均需於判決確定後6個月以內為之。本件受刑
    人原犯竊盜罪，經第一審法院於94年7月26日判處有期徒刑3
    月，緩刑2年確定。另受刑人於前開竊盜案件緩刑期前之93
    年8月8日，故意犯毒品危害防制條例罪，經第一審法院於緩
    刑期內之94年7月29日，以94年度簡字第245號判決判處有期
    徒刑3月，如易科罰金以300元折算1日，於94年10月7日確定
    ，有各該判決及本院前案紀錄表等在卷可稽。依上揭說明，
    檢察官欲撤銷受刑人緩刑之宣告時，自應於後案判決確定後
    6個月以內即95年4月7日以前聲請，始屬適法。然檢察官至
    95年6月22日始聲請撤銷受刑人緩刑之宣告，於95年6月29日
    方繫屬於原審法院，有聲請撤銷緩刑聲請書及原審法院收文
    章戳所載日期可考，即與上開規定不合。至刑法第76條係有
    關緩刑效力之規定，抗告意旨謂依刑法第76條規定聲請撤銷
    緩刑並無不合，容屬誤解。從而原審駁回檢察官撤銷緩刑宣
    告之聲請，於法無違。是本件抗告為無理由，應予駁回。
三、據上論結，應依刑事訴訟法第412條，裁定如主文。
中    華    民    國    95    年    11    月    28    日
                  刑事第二庭    審判長法  官  呂丹玉
                                      法  官  王詠寰
                                      法  官  林恆吉
以上正本證明與原本無異。
不得再抗告。
                                      書記官  陳啟文
中    華    民    國    95    年    11    月    30    日


司法院資訊處製作；財團法人民間司法改革基金會備份。
